【裁判字號】    99,上訴,267
【裁判日期】    991207
【裁判案由】    違反毒品危害防制條例
【裁判全文】
臺灣高等法院花蓮分院刑事判決         99年度上訴字第267號
上  訴  人
即  被  告  廖清河
上列上訴人因違反毒品危害防制條例案件，不服臺灣花蓮地方法
院九十九年度訴字第三０八號中華民國九十九年十一月十一日第
一審判決（起訴案號：臺灣花蓮地方法院檢察署九十九年度偵字
第三一八一號），提起上訴，本院判決如下：
    主  文
上訴駁回。
    理  由
一、依刑事訴訟法第三百五十條、第三百六十一條、第三百六十
    二條、第三百六十七條規定，不服地方法院之第一審判決而
    上訴者，須提出上訴書狀，並應敘述具體理由，為上訴必備
    之程式；其所提出之上訴書狀並未敘述上訴理由，或僅曾以
    言詞陳述上訴理由者，均應於上訴期間屆滿後二十日內補提
    理由書於第一審法院。第一審法院經形式審查，認逾期未補
    提上訴理由者，應定期間先命補正；逾期未補正者，為上訴
    不合法律上之程式，應以裁定駁回。倘已提出上訴理由，但
    所提非屬具體理由者，則由第二審法院以上訴不合法律上之
    程式，判決駁回。而所謂具體理由，必係依據卷內既有訴訟
    資料或提出新事證，指摘或表明第一審判決有何採證認事、
    用法或量刑等足以影響判決本旨之不當或違法，而構成應予
    撤銷之具體事由，始克當之（例如：依憑證據法則具體指出
    所採證據何以不具證據能力，或依憑卷證資料，明確指出所
    為證據證明力之判斷如何違背經驗、論理法則）；倘僅泛言
    原判決認定事實錯誤、違背法令、量刑失之過重或輕縱，而
    未依上揭意旨指出具體事由，或形式上雖已指出具體事由，
    然該事由縱使屬實，亦不足以認為原判決有何不當或違法者
    （例如：對不具有調查必要性之證據，法院未依聲請調查亦
    未說明理由，或援用證據不當，但除去該證據仍應為同一事
    實之認定），皆難謂係具體理由，俾與第二審上訴制度在請
    求第二審法院撤銷、變更第一審不當或違法之判決，以實現
    個案救濟之立法目的相契合，並節制濫行上訴（最高法院著
    有九十七年度台上字第八九二號判決可參）。
二、本件檢察官以上訴人即被告廖清河（下稱被告）自民國九十
    九年四月二十九日前某日至同年五月三日十九時五十八分許
    ，先後五次分別販賣第二級毒品安非他命予周賢文、蘇再菘
    等人，及自九十八年十二月間某日起至九十九年六月二十二
    日前某日止，先後三次轉讓禁藥安非他命予劉國材，因而起
    訴被告犯有毒品危害防制條例第四條第二項、第八條第二項
    之罪嫌。又被告坦承犯行，經原審審認後，以被告業已自白
    犯行，核與證人周賢文、蘇再菘之證述相符，並有通訊監察
    書、通訊監察譯文、搜索扣押筆錄暨扣押物品目錄表等為證
    ，認定被告確有前揭檢察官起訴之犯行，而依毒品危害防制
    條例第四條第二項、藥事法第八十三條第一項之罪名分別判
    處有期徒刑，並定其應執行有期徒刑七年六月。
三、本件被告廖清河不服原審判決，於九十九年十一月十九日合
    法提起上訴，形式上雖提出上訴狀敘述上訴理由，其理由並
    略以：觀諸判決理由項下所載，就諸多有利於被告之事證漏
    未審酌，專憑若干證人前後矛盾不一之證述為證，其認事用
    法，尚難令人甘服云云。
四、經查，被告已於原審坦承犯行，原審並據其自白犯行互核證
    人周賢文、蘇再菘之證述，及卷附之通訊監察書、通訊監察
    譯文、搜索扣押筆錄暨扣押物品目錄表等證據，而認定被告
    確有起訴書所指之犯行，並無被告上訴意旨所指判決理由對
    於有利被告之事證漏未審酌，或專憑若干證人前後矛盾不一
    之證述而為判決之情事。被告僅空言為上開指摘，並未引述
    卷內既有訴訟資料有何任意推定犯罪事實，或有對其有利之
    證據而不採信之情，足見上訴理由所稱與卷內資料不符。此
    外，被告亦未提出新事證，指摘或表明第一審判決有何採證
    認事，足以影響判決本旨之不當或違法，而構成應予撤銷之
    具體事由，依前開最高法院判決意旨，被告前揭上訴理由自
    非屬得上訴第二審之具體理由。揆諸上開說明，本件被告上
    訴不合法律上之程式，且無從命補正，應予駁回，並不經言
    詞辯論為之。
據上論斷，應依刑事訴訟法第三百六十七條前段、第三百七十二
條，判決如主文。
中    華    民    國    99    年    12    月    7    日
                  刑事庭審判長法  官  何方興
                              法  官  王紋瑩
                              法  官  陳秋錦
以上正本證明與原本無異。
如不服本判決，應於收受送達後10日內向本院提出上訴書狀，其
未敘述理由者，並得於提起上訴狀後10日內向本院補提理由書（
均須按他造當事人之人數附繕本）「切勿逕送上級法院」。
中    華    民    國    99    年    12    月    7     日
                              書記官  吳璧娟

司法院資訊處製作；財團法人民間司法改革基金會備份。
